【裁判字號】    97,交聲,125
【裁判日期】    971222
【裁判案由】    違反道路交通管理處罰條例聲明異議
【裁判全文】
臺灣新竹地方法院交通事件裁定         97年度交聲字第125號
原處分機關  交通部公路總局新竹區監理所
異  議  人  甲○○
上列受處分人因違反道路交通管理處罰條例案件，對於交通部公
路總局新竹區監理所於民國97年3 月20日所為之竹監自字第裁50
-DB0000000號違反交通事件裁決不服，聲明異議，本院裁定如下
：
    主    文
異議駁回。
    理    由
一、按汽車駕駛人駕駛汽車，應遵守道路交通標誌、標線、號誌
    之指示，道路交通安全規則第90條前段定有明文。又道路交
    通標誌標線號誌設置規則第206條第5款第1 目規定「圓形紅
    燈」之行車管制號誌係表示禁止車輛通行，並不得超越停止
    線或進入路口。次按汽車駕駛人行經有燈光號誌管制之交岔
    路口闖紅燈者，處新臺幣（下同）1千8百元以上5千4百元以
    下罰鍰，並記違規點數3 點，道路交通管理處罰條例第53條
    第1項、第63條第1項第3款亦分別定有明文。
二、本件原處分機關處分意旨略以：異議人即受處分人甲○○於
    民國97年1月29日17時13分，駕駛車牌號碼6785-PM號自用小
    貨車，行經臺十五線南下蚵間國小前，因汽車駕駛人行經有
    燈光號誌管制之交岔路口闖紅燈之違規，為在場欲執行勤務
    之桃園縣政府警察局楊梅分局大坡派出所警員林星豪攔停，
    並填掣桃警局交字第DB0000000 號舉發違反道路交通管理事
    件通知單（下稱舉發通知單），舉發異議人「闖紅燈（北往
    南直行）」，嗣異議人不服而於舉發通知單所載應到案期限
    內向原處分機關提出陳述，惟經原處分機關函請舉發單位調
    查結果，仍認異議人確有前揭違規行為，乃於97年3 月20日
    以竹監自字第裁50-DBO439976號違反道路交通管理事件裁決
    書，依道路交通管理處罰條例第53條第1 項之規定，裁處異
    議人罰鍰2千7百元，並依同條例第63條第1 項（裁決書漏載
    第3款）之規定，併予計違規點數3點等語。
三、異議人聲明異議意旨略以：伊確實於當日下午17時13分許有
    行經臺15線蚵間國小前紅綠燈處被員警攔停，伊要求要看錄
    影光碟，惟員警未同意，之後也未接獲取締光碟，為此請求
    撤銷原處分等語。
四、經查：
(一)、異議人於原處分所載時間，駕駛車牌號碼6785-PM 號自小貨
    車行經蚵間國小前方有燈光號誌管制之交岔路口為紅燈後猶
    直行通過之事實，業據證人即掣單舉發之警員林星豪於本院
    調查時到庭具結證稱：「（舉發經過為何？）當時我站在一
    台大卡車的右方，取締影片中會顯示，當時號誌是紅燈，有
    兩台車直行開過來，我就走到大卡車左方開始攝影，我一邊
    攝影、一邊將車輛攔下，所以取締畫面會搖搖晃晃的，當時
    我正在該處執行攔檢闖紅燈勤務」、「（攔下異議人，異議
    人有何表示？）他說他沒有闖紅燈，我當場有播放取締影片
    給異議人看，異議人還是說他沒有闖紅燈，要我給他開小條
    一點的罰單」、「（所以異議人有簽收罰單？）異議人拒簽
    ，但是有收下罰單」、「（有無告知異議人到案日期與法律
    效果？）有」、「（除攝影之外，你親眼所見異議人確實有
    闖越台15線蚵間國小前的紅燈？）是」等語（見本院97年5
    月14日訊問筆錄），復有舉發通知單影本乙紙、桃園縣政府
    警察局楊梅分局97年2 月25日楊警分交字第0978013613號函
    乙份在卷為憑，是異議人確有行經有燈光號誌管制之交岔路
    口闖紅燈之違規事實，已堪認定。
(二)、復經本院當庭勘驗取締光碟片，勘驗結果為：影片一開始，
    異議人所駕駛的藍色自小貨車直行而來，有打左側方向燈，
    行駛在外側車道，後方號誌為紅燈等情，有本院97年5 月14
    日勘驗筆錄在卷可稽，再經證人即舉發員警林星豪證稱：「
    （影片一開始確實有呈現異議人駕駛的藍色自小貨車直行而
    來，此時沒有照到後方號誌，此時是否已經為紅燈？）是，
    我親眼所見」、「（你站在一輛大卡車旁邊，拍攝本件取締
    影片，也同時進行攔檢，是否可能因為有死角而擋住你的視
    線？）沒有死角，我看的很清楚，當時我看到就馬上拿出攝
    影機取締，也沒有看到異議人車輛轉出來，如果異議人車輛
    是轉出來，影片應該也會拍攝得到」、「（那條路有無大轉
    彎？）從異議人的方向會認為有一個大轉彎，但是在我們站
    的角度是看的很清楚」、「（影片中顯示該路口有三個號誌
    ，均為紅燈，異議人是穿越三個紅燈直行而來？）我看到異
    議人是穿越第三個紅燈號誌而來」等語明確（見本院97年5
    月14日訊問筆錄），且有異議人駕駛上開自小貨車闖越紅燈
    照片4 張附卷可參，是異議人確有行經有燈光號誌管制之交
    岔路口闖紅燈之違規事實，益徵明確。
(三)、至於證人即異議人之友人乙○○雖到庭證稱：我跟異議人是
    同事，當天異議人開老闆提供的自小貨車，經過蚵間國小前
    ，先過一個紅綠燈讓老闆下車，再從路邊打方向燈出來，警
    察在轉彎處把我們攔停，說我們闖紅燈，我覺得很奇怪，該
    路段有2個紅綠燈等語（見本院97年12月3日訊問筆錄），惟
    經本院當庭撥放取締光碟片後，證人又證稱：「（看完光碟
    之後，舉發路口處有3個號誌，但是你卻證述只有2個號誌，
    為何如此？）我是憑我的印象」、「（舉發員警到庭做證異
    議人是穿越第3 個紅燈號誌前行而來，有何意見？）我確定
    第1個是綠燈，但是第3個號誌為何我就不知道」（見本院97
    年12月3 日訊問筆錄），是證人乙○○自承其不知異議人行
    經該路段第3 個號誌時燈號為何，即難以證人乙○○之證詞
    為有利於異議人之認定。
五、綜上所述，本件異議人確有於舉發時地行經有燈光號誌管制
    之交岔路口闖紅燈之行為事實，則原處分機關依道路交通管
    理處罰條例第53條第1 項之規定，裁處異議人罰鍰2千7百元
    ，並依同條例第63條第1項第3款（裁決書漏載第3 款）之規
    定，併予計違規點數3 點，核無違誤，本件異議人之異議為
    無理由，應予駁回。
六、應依道路交通案件處理辦法第19條，裁定如主文。
中    華    民    國    97    年    12    月    22    日
                  交通法庭    法  官  林惠君
以上正本證明與原本無異。
如不服本裁定，應於送達後5日內，向本院提出抗告狀。
中    華    民    國    97    年    12    月    22    日
                              書記官  蔣淑君


司法院資訊處製作；財團法人民間司法改革基金會備份。
